【裁判字號】    95,交聲,420
【裁判日期】    950621
【裁判案由】    違反道路交通管理處罰條例聲明異議
【裁判全文】
臺灣臺北地方法院交通事件裁定         95年度交聲字第420號
    原處分機關  臺北市交通事件裁決所
    聲明異議人
    即受處分人  乙○○
上開受處分人因違反道路交通管理處罰條例案件，對臺北市交通
事件裁決所於中華民國九十五年五月三日所為之處分（北市裁二
字第裁二二—一ＡＣ○九五九○○號、第裁二二—Ｚ00000
000號、第裁二二—ＣＧ0000000號、第裁二二—ＣＮ
Ｐ五一七一五五號、第裁二二—ＣＮ0000000號）聲明異
議，本院裁定如下：
    主  文
原處分均撤銷。
乙○○均不罰。
    理  由
一、按逕行舉發違反道路交通管理事件，經汽車所有人依通知單
    之應到案日期前到案，並告知違規駕駛人姓名、身分證統一
    編號及住址者，處罰機關應即另行通知違規駕駛人到案依法
    處理，違反道路交通管理事件統一裁罰基準及處罰細則第二
    十四條前段定有明文。
二、本件原處分意旨略以：
  (一)北市裁二字第裁二二—一ＡＣ○九五九○○號裁決書意旨略
    以：聲明異議人即受處分人乙○○於九十四年十一月二十八
    日下午二時四十七分許，將其所有車牌號碼Ｋ八—○八六七
    號自用小客車停放在臺北市○○○路橋下收費停車處所，嗣
    未依規定繳費，經主管機關書面通知補繳而逾期再不繳納，
    臺北市停車管理處即以受處分人所有之汽車在道路收費停車
    處所停車不依規定繳費及經催繳仍不繳費之違規事實，逕行
    掣發北市交停字第一ＡＣ○九五九○○號舉發違通知單，並
    指定於九十五年三月二十三日繳納罰鍰或前往原處分機關即
    臺北市交通事件裁決所聽候裁決，經受處分人於九十五年三
    月二十八日具狀向原處分機關申訴，原處分機關認受處分人
    確有前開交通違規行為，乃依據道路交通管理處罰條例第五
    十六條第二項之規定裁處新臺幣三百元之罰鍰。
  (二)北市裁二字第裁二二—Ｚ00000000號裁決書意旨略
    以：受處分人乙○○於九十四年十一月六日晚上九時零三分
    許，將其所有車牌號碼Ｋ八—○八六七號自用小客車之號牌
    拆下供他車使用，而為內政部警政署國道公路警察局第六警
    察隊陳聰賢警員攔檢而以受處分人違反道路交通管理處罰條
    例第十二條第一項第五款之規定開立公警局交字第Ｚ000
    00000號舉發通知單，並指定應於九十四年十一月二十
    一日前前往原處分機關聽候裁決，經受處分人於九十五年三
    月二十八日具狀向原處分機關申訴，原處分機關認受處分人
    確有前開交通違規行為，乃依據道路交通管理處罰條例第十
    二條第一項第五款、第二項之規定裁處新臺幣八千七百元之
    罰鍰，並吊銷牌照。
  (三)北市裁二字第裁二二—ＣＧ0000000號裁決書意旨略
    以：受處分人於民國九十四年十一月四日下午一時三十四分
    許，駕駛車牌號碼Ｋ八—○八六七號自用小客車行經最高速
    限時速六十公里之汐止市○○○路（往基隆方向）路段時，
    以時速八十八公里之速度行駛，為設置在該處之雷達測速儀
    測速並拍攝照片二張，經臺北縣警察局交通隊陳麗如警員以
    受處分人違反道路交通管理處罰條例第四十條第一項之規定
    ，逕行舉發開立北縣警交字第ＣＧ0000000號舉發通
    知單，並指定應於九十四年十二月十二日前前往原處分機關
    繳納罰鍰或聽候裁決，經受處分人於九十五年三月二十八日
    具狀向原處分機關申訴，原處分機關認受處分人確有前開交
    通違規行為，乃依據道路交通管理處罰條例第四十條第一項
    、第六十三條第一項第一款之規定裁處新臺幣二千四百元罰
    鍰，並記違規點數一點之裁決。
  (四)北市裁二字第裁二二—ＣＮＰ五一七一五五號裁決書意旨略
    以：受處分人於九十四年十月三十一日下午一時十分許，將
    其所有車牌號碼Ｋ八—○八六七號自用小客車停放在臺北縣
    三重市○○○路收費停車處所，嗣未依規定繳費，經主管機
    關書面通知補繳而逾期再不繳納，臺北縣交通局即以受處分
    人所有之汽車在道路收費停車處所停車不依規定繳費及經催
    繳仍不繳費之違規事實，逕行掣發北縣交路停字第ＣＮＰ五
    一七一五五號舉發違通知單，並指定於九十五年一月三十日
    繳納罰鍰或前往原處分機關聽候裁決，經受處分人於九十五
    年三月二十八日具狀向原處分機關申訴，原處分機關認受處
    分人確有前開交通違規行為，乃依據道路交通管理處罰條例
    第五十六條第二項之規定裁處新臺幣三百元之罰鍰。
  (五)北市裁二字第裁二二—ＣＮ0000000號裁決書：意旨
    略以：受處分人於九十四年十月二十六日上午八時十三分許
    將其所有車牌號碼Ｋ八—○八六七號自用小客車停放在臺北
    縣三重市○○街劃有紅色實線之禁止臨時停車路段，為臺北
    縣警察局三重分局交通分隊許議護拍攝採證照片，而於九十
    四年十一月二十二日以受處分人違反道路交通管理處罰條例
    第五十六條第一項第一款汽車駕駛人停車時在禁止臨時停車
    處所停車之規定逕行舉發開立北縣警市交字第ＣＮ0000
    000號舉發通知單，並指定應於九十四年十二月十七日前
    前往原處分機關繳納罰鍰或聽候裁決，經受處分人於九十五
    年三月二十八日具狀向原處分機關申訴，原處分機關認受處
    分人確有前開交通違規行為，乃依據道路交通管理處罰條例
    第五十六條第一項第一款之規定裁處新臺幣九百元罰鍰。
三、訊據受處分人堅決否認有前開交通違規行為，並辯稱：伊於
    九十四年十月初即將上開車輛連同號牌交付甲○○所經營之
    二手車買賣公司陳列出售，因李游權表示需試開而將上開車
    輛連同號牌交付李游權試開，上開舉發通知單之違規日期均
    在上開車輛連同號牌交付李游權試開之期間等語。證人甲○
    ○亦到庭結證稱：因上開車輛為老舊車輛，受處分人曾在九
    十四年十月初某日將車輛連同車牌交付伊託售，於九十四年
    十月中旬，李游權表示要將試開上開車輛去南部試車，伊即
    將上開車輛連同車牌交付李游權，而因李游權說身分證遺失
    而提出戶籍謄本及戶口名簿正本充作憑證，經過一月有餘，
    伊接到高速公路警察局警員通知詢問是否有借車給李游權，
    警員還說車子的車牌已經不見了，伊即在九十四年十二月間
    去深坑國道公路警察局將車子拖回來，當時車牌已經不見了
    等語（見本院九十五年六月十二日訊問筆錄），且有證人甲
    ○○提出之李游權戶籍謄本及戶口名簿影本在卷可參，顯見
    本案上開五件交通違規行為之行為人應均為李游權，而非受
    處分人。另上開(一)之交通違規行為，雖已寄發舉發通知單，
    但無相關送達證書，無法確認送達結果；上開(二)之交通違規
    行為，則因係由汽車駕駛人梁水月當場簽收而未寄發與受處
    分人；上開(三)之交通違規行為，係於九十五年一月十六日完
    成公示送達手續；上開(四)之交通違規行為，則因查無此人退
    回，無其他送達資料；上開(五)之交通違規行為，則因逾期招
    領退回，並未完成公示送達程序，此有本院之公務電話紀錄
    在卷可參，可知本案五件交通違規行為均未依規定於應到案
    日期前完成送達受處分人之程序，是受處分人雖遲至九十五
    年三月二十八日始具狀向原處分機關表示其非汽車駕駛人，
    且於本院調查中始表明實際行為人為李游權，並提出李游權
    之年籍資料，然仍應認核與違反道路交通管理事件統一裁罰
    基準及處罰細則第二十四條前段之規定相符，應由原處分機
    關另行通知上開五件交通違規行為之違規行為人到案依法處
    理。綜上所述，原處分機關以受處分人為處罰對象而據以裁
    罰如前所述，核與前開規定均有未合而均無從維持，應由本
    院併予撤銷復為受處分人不罰之諭知，原處分機關應另行為
    適當合法之裁決。
據上論斷，應依道路交通案件處理辦法第二十條前段，裁定如主
文。
中    華    民    國    95    年    6     月    21    日
                        臺灣臺北地方法院交通法庭
                            法  官  唐于智
如不服本裁定，應於裁定送達後5 日內向本院提出抗告狀。
上正本證明與原本無異。
                            書記官  李玟郁
中    華    民    國    95    年    6     月    22    日


司法院資訊處製作；財團法人民間司法改革基金會備份。
